【裁判字號】    97,訴,1506
【裁判日期】    970530
【裁判案由】    毒品危害防制條例
【裁判全文】
臺灣板橋地方法院刑事判決              97年度訴字第1506號
公  訴  人  臺灣板橋地方法院檢察署檢察官
被      告  甲○○
                    （現另案於臺北看守所羈押中）
上列被告因違反毒品危害防制條例案件，經檢察官提起公訴（97
年度毒偵字第1591號），被告於本院準備程序進行中就被訴事實
為有罪之陳述，經本院合議庭裁定由受命法官獨任進行簡式審判
程序，判決如下：
    主  文
甲○○施用第一級毒品，累犯，處有期徒刑玖月；扣案海洛因殘
渣袋參個上殘留之微量海洛因（量微無法秤重），均沒收銷燬之
；扣案包裝上開海洛因之外包裝袋參個、注射針筒貳支，均沒收
之。又施用第二級毒品，累犯，處有期徒刑肆月。應執行有期徒
刑拾壹月；扣案海洛因殘渣袋參個上殘留之微量海洛因（量微無
法秤重），均沒收銷燬之；扣案包裝上開海洛因之外包裝袋參個
、注射針筒貳支，均沒收之。
    事  實
一、甲○○前因施用毒品案件，經臺灣士林地方法院以93年度毒
    聲字第32號裁定送觀察、勒戒後，認有繼續施用毒品傾向，
    再經同院以93年度毒聲字第83號裁定送強制戒治，於民國93
    年11月9 日強制戒治執行完畢，由臺灣士林地方法院檢察署
    檢察官以93年度戒毒偵字第79號為不起訴處分確定。又因施
    用毒品案件，經本院以94年度訴字第1817號判處9 月、4 月
    ，應執行有期徒刑1 年確定，甫於96年2 月23日縮刑期滿執
    行完畢。詎猶不思悛悔，復基於第二級毒品甲基安非他命之
    犯意，在上開強制戒治執行完畢後5 年內之97年1 月29日某
    時，在其位於臺北縣土城市○○街37巷17號5 樓之住處內，
    以將第二級毒品甲基安非他命置於吸食器內點火燒烤產生煙
    霧吸食之方式，施用第二級毒品甲基安非他命1 次；另基於
    施用施用第一級毒品海洛因之犯意，於97年1 月30日下午2
    時，在臺北縣板橋市○○路○段某加油站內，以將第一級毒
    品海洛因摻入水中用針筒施打之方式，施用第一級毒品海洛
    因1 次。嗣於97年1 月30日下午5 時許，在臺北縣新莊市○
    ○路763 巷10號2 樓內為警查獲，並扣得注射針筒2 支、海
    洛因殘渣袋3 個，經警採尿送驗結果呈鴉片類、安非他命類
    陽性反應，始悉上情。
二、案經臺北縣政府警察局板橋分局報請臺灣板橋地方法院檢察
    署檢察官偵查起訴。本院於準備程序進行中，被告就被訴事
    實為有罪之陳述，經告知被告簡式審判程序之旨，並聽取當
    事人之意見後，裁定進行簡式審判程序。
    理  由
一、上揭犯罪事實，業經被告甲○○於本院準備程序及審理中坦
    承不諱，而被告經警於97年1 月30日採集其尿液檢體送驗結
    果，呈鴉片及安非他命類陽性反應一情，亦有臺北縣政府警
    察局板橋分局偵辦毒品案姓名代碼對照表、臺灣檢驗科技股
    份有限公司97年2 月21日報告編號CH/2008/20013 號濫用藥
    物檢驗報告各1 紙附卷可參，足認被告之自白與事實相符，
    洵堪採為認定事實之依據。事證明確，被告犯行已堪認定。
    此外，被告前因施用毒品案件，經臺灣士林地方法院以93年
    度毒聲字第32號裁定送觀察、勒戒後，認有繼續施用毒品傾
    向，再經同院以93年度毒聲字第83號裁定送強制戒治，於93
    年11月9 日強制戒治執行完畢，由臺灣士林地方法院檢察署
    檢察官以93年度戒毒偵字第79號為不起訴處分確定，有臺灣
    高等法院被告前案紀錄表1 份在卷可考，被告於上開強制戒
    治執行完畢釋放後，5 年內再犯本件施用毒品犯行，應依法
    論科。
二、核被告甲○○所為，係犯毒品危害防制條例第10條第1 項之
    施用第一級毒品罪及同條例第10條第2 項之施用第二級毒品
    罪。其施用第一級毒品海洛因前後持有第一級毒品海洛因之
    低度行為，及施用第二級毒品甲基安非他命前持有第二級毒
    品甲基安非他命之低度行為，應分別為施用之高度行為所吸
    收，均不另論罪。又被告所犯前開施用第一級毒品及施用第
    二級毒品二罪間，犯意各別，罪名互殊，應予分論併罰。又
    被告前因施用毒品案件，經本院以94年度訴字第1817號判處
    9 月、4 月，應執行有期徒刑1 年確定，甫於96年2 月23日
    縮刑期滿執行完畢，此有臺灣高等法院被告前案紀錄表1 份
    在卷可憑，其受有期徒刑之執行完畢後，5 年以內故意再犯
    本件有期徒刑以上之施用第一、二級毒品罪，均為累犯，應
    各依刑法第47條第1 項之規定加重其刑。爰審酌被告前已因
    施用毒品案件經送強制戒治，並經法院判刑在案，此有臺灣
    高等法院被告前案紀錄表1 份附卷可佐，仍不能戒除毒癮，
    再次漠視法令禁制而犯本罪，顯見其戒除毒癮之意志薄弱，
    惟念其犯後坦承犯行，態度尚佳，且施用毒品所生危害，實
    以自戕身心健康為主，對於他人生命、身體、財產等法益，
    尚無明顯而重大之實害等一切情狀，分別量處如主文所示之
    刑，並定其應執行刑，以示懲儆。又扣案海洛因殘渣袋3 個
    上殘留之微量海洛因，屬查獲之第一級毒品，不問屬於犯人
    與否，均應依毒品危害防制條例第18條第1 項前段規定併予
    宣告沒收銷燬之；而扣案包裝上開海洛因之外包裝袋3 個、
    注射針筒2 支，係被告所有，供本件施用第一級毒品犯罪所
    用之物，業經被告供承在卷，爰均依刑法第38條第1 項第2
    款規定併予宣告沒收之。至扣案之分裝袋13個，非屬違禁物
    ，又非供本件犯罪所用或預備供犯罪所用或因犯罪所得之物
    ，業經被告陳明在卷，自無從併予宣告沒收，附此敘明。
據上論斷，應依刑事訴訟法第273 條之1 第1 項、第299 條第1
項前段，毒品危害防制條例第10條第1 項、第2 項、第18條第1
項前段，刑法第11條、第47條第1 項、第51條第5 款、第38條第
1 項第2 款，判決如主文。
本案經檢察官陳佳宏到庭執行職務。
中    華    民    國    97    年    5     月    30    日
                      刑事第十六庭  法  官    曾淑娟
上列正本證明與原本無異。
如不服本判決，應於判決送達後十日內敘明上訴理由，向本院提
出上訴狀（應附繕本），上訴於臺灣高等法院。
                                    書記官    謝雪紅
中    華    民    國    97    年    5     月    30    日
附錄本案論罪科刑法條全文：
毒品危害防制條例第10條
施用第一級毒品者，處6 月以上 5 年以下有期徒刑。
施用第二級毒品者，處3 年以下有期徒刑。


司法院資訊處製作；財團法人民間司法改革基金會備份。
